【裁判字號】    97,聲,3562
【裁判日期】    980106
【裁判案由】    聲請定其應執行刑
【裁判全文】
臺灣高等法院刑事裁定                  97年度聲字第3562號
抗  告  人
即受刑人    甲○○
上列抗告人因定其應執行刑案件，不服本院中華民國97年11月24
日裁定（97年度聲字第3562號），提起抗告，本院裁定如下：
    主  文
抗告駁回。
    理  由
一、按不得上訴於第三審法院之案件，其第二審法院所為裁定，
    不得抗告，刑事訴訟法第405條定有明文，對於同法第477條
    更定執行刑之裁定抗告者，如有前述不得抗告之情形，其於
    抗告法院之裁定，亦不得提起再抗告，此觀同法第415條第2
    項之規定自明（最高法院82年度台抗字第91號裁判要旨參照
    ）；又按刑法第61條所列各罪之案件，經第二審判決者，不
    得上訴於第三審法院，刑事訴訟法第376條定有明文，雖原
    判決正本誤載得上訴字樣，要不能影響法律明文規定（最高
    法院80年度台上字第4287號裁判要旨參照）。
二、本件抗告意旨略以: （一）裁定主文所寫之第一條罪名，案
    號97年度交簡字第155號，伊於97年7月16日向士林法院聲請
    易科罰金，且分期6期繳納，已於97年12月3日繳清。裁定扣
    除後剩餘4個月刑罰，為短期刑法之責，希望法官給予裁定
    易科罰金，並申請易科罰金標準。（二）法院所陳述之罪刑
    ，伊全承受，所受之處罰，目前也盡力執行，確實因伊身體
    的病痛（肝硬化及糖尿病），致使工作上無法正常，收入極
    少，所支付之分期金也須向親友借貸，且必須擔負家庭之責
    任，才向法院聲請易科罰金，無法入獄服刑云云。
三、經查：
（一）本件抗告人前於民國97年2月4日因犯刑法第185條之3之公
      共危險罪，經台灣士林地方法院於97年5月30日判處有期
      徒刑6月，如易科罰金，以新台幣1仟元折算一日，於97年
      6月23日確定；又於97年3月6日因犯刑法第185條之3之公
      共危險罪，經本院判處有期徒刑6月，併科罰金新台幣6萬
      元，有期徒刑如易科罰金，以新台幣1仟元折算一日，罰
      金如易服勞役，以新台幣1仟元折算一日，於97年7月30日
      確定；有台灣士林地方法院97年度交簡字第155號簡易判
      決、台灣士林地方法院檢察署檢察官97年度偵字第3214號
      起訴書、本院97年度交上易字第243號判決及本院被告前
      案紀錄表在卷可稽；嗣經台灣高等法院檢察署檢察官依刑
      事訴訟法第477條第1項、第53條、第51條第5款之規定聲
      請本院就抗告人所犯上開二罪定其應執行之刑，本院審核
      上開二罪合於上開規定，定其應執行有期徒刑10月，併科
      罰金新台幣6萬元，罰金如易服勞役，以新台幣1仟元折算
      一日。因抗告人所犯刑法第185條之3之罪，法定刑為1年
      以下有期徒刑、拘役或科或併科15萬元以下罰金之罪，依
      刑事訴訴法第376條第1項第1款，不得上訴於第三審法院
      ，則依刑事訴訟法第405條之規定，不得上訴於第三審法
      院之案件，第二審法院所為裁定，不得抗告，是本院所為
      定應執行刑之裁定為不得提起第三審抗告之案件，雖本院
      原裁定正本誤載得抗告字樣，要不能影響法律明文規定，
      本件抗告人抗告顯非合法，應予駁回。
（二）抗告意旨雖以：其台灣士林地方法院97年度交簡字第155
      號判決所處徒刑，於97年7月16日向士林法院聲請易科罰
      金，且已於97年12 月3日繳清；並請求給予裁定易科罰金
      云云，惟按數罪併罰，有二裁判以上者，依刑法第51條規
      定，定其應執行之刑，為同法第53條所明定。故二裁判以
      上數罪，縱其中一部分已執行完畢，如該數罪尚未全部執
      行完畢，因與刑法第54條，及司法院院字第1304號解釋所
      謂僅餘一罪之情形有別，自仍應依刑法第53條之規定，定
      其應執行之刑（最高法院81年度台抗字第464號裁判要旨
      參照）；又定應執行之刑，應由犯罪事實最後判決之法院
      檢察官聲請該法院依法裁定之，不能因犯罪之一部分所科
      之刑業經執行完畢，而認檢察官之聲請為不合法，予以駁
      回。至已執行部分，自不能重複執行，應由檢察官於指揮
      執行時扣除之，此與定應執行刑之裁定無涉（最高法院86
      年度台抗字第472 號裁判要旨參照）；又按94年2月2日修
      正，95年7月1日施行之刑法第41條第2項規定「前項規定
      於數罪併罰，其應執行之刑未逾六月者，亦同」，故依據
      上開刑法第41條第2項規定，在數罪併罰而所定應執行之
      刑，已超過6個月者，不得易科罰金。依上開說明，抗告
      人所犯上開二罪，縱其中一部份已執行完畢，惟該數罪尚
      未全部執行完畢，仍應依刑法第53條定其應執行之刑；又
      抗告人所犯上開二罪，所宣告之刑期固未逾有期徒刑6月
      ，惟數罪併罰結果，本件所定應執行之刑，已超過6月，
      依上開規定，仍不得易科罰金。抗告意旨所述請求裁定易
      科罰金云云，於法未合，附此敘明。
四、據上論結，應依刑事訴訟法第408條第1項前段，裁定如主文
    。
中    華    民    國    98    年    1     月    6     日
                  刑事第六庭    審判長法  官  林堭儀
                                      法  官  張明松
                                      法  官  吳淑惠
以上正本證明與原本無異。
不得再抗告。
                                      書記官  陳雅加
中    華    民    國    98    年    1     月    7     日


司法院資訊處製作；財團法人民間司法改革基金會備份。
